臺灣桃園地方法院民事簡易判決
110年度桃保險簡字第72號
原      告  和泰產物保險股份有限公司

法定代理人  顏思齊  
訴訟代理人  郭書瑞  
            袁子謙  
被      告  黃議進  
上列當事人間請求侵權行為損害賠償事件，本院於民國110年11
月19日言詞辯論終結，判決如下：
    主      文
原告之訴駁回。
訴訟費用由原告負擔。　　
    事實及理由
壹、程序方面：
    按訴狀送達後，原告不得將原訴變更或追加他訴，但擴張或
    減縮應受判決事項之聲明者不在此限，於簡易程序適用之，
    民事訴訟法第436 條第2 項、第255 條第1 項第3 款分別定
    有明文。查本件原告起訴時原聲明為：「被告應給付原告新
    臺幣（下同）12萬8,276元，及自起訴狀繕本送達翌日起至
    清償日止，按週年利率5％計算之利息。」；嗣於民國110年1
    0月12日言詞辯論期日當庭變更聲明為：「被告應給付原告1
    1萬9,391元，及自起訴狀繕本送達翌日起至清償日止，按週
    年利率5％計算之利息。」（見本院卷第51頁），經核原告上
    開所為，係屬減縮應受判決事項之聲明，揆諸前揭規定，應
    予准許。
貳、實體方面：
一、原告主張：被告於108年5月12日下午3時15分許，駕駛車號0
    00-0000號自小客車（下稱肇事車輛），沿桃園市大園區高
    鐵北路三段由青埔往蘆竹方向行駛，途經同路段366號旁時
    ，因變換車道不當而碰撞同向由原告承保、訴外人柏昇科技
    股份有限公司所有、訴外人張君源駕駛之車號000-0000號自
    小客車（下稱系爭車輛），造成系爭車輛受損，因此支出修
    繕費用12萬8,276元（含零件1萬4,470元、工資11萬3,806元
    ），原告已如數賠付，爰依侵權行為及保險代位之法律關係
    ，提起本件訴訟，請求被告損害賠償等語。並聲明：如變更
    後之聲明。
二、被告則以：被告當時是直行車，張君源駕駛系爭車輛從內線
    切到外線變換車道，致系爭車輛右側車身撞擊肇事車輛之左
    側車頭，然肇事車輛斯時是甫購買3 個月之新車，故被告不
    願出險，肇事車輛在桃園區文中路的大桐BMW原廠維修的，
    鋁圈則是在別的修車廠維修，都是由張君源支付修車費用，
    本件事故被告並無肇事責任等語資為抗辯。並聲明：原告之
    訴駁回。
三、得心證之理由：　　
（一）按因故意或過失，不法侵害他人之權利者，負損害賠償之
      責任，民法第184條第1項前段定有明文。又當事人主張有
      利於己之事實，就事實有舉證責任，民事訴訟法第277 條
      前段定有明文。次按侵權行為之成立，須行為人故意過失
      不法侵害他人權利，亦即行為人須具備歸責性、違法性，
      並不法行為與損害間有因果關係，始能成立，且主張侵權
      行為損害賠償請求權之人，對於侵權行為之成立要件應負
      舉證責任。
（二）經查，原告主張系爭車輛與肇事車輛於上開時、地發生碰
      撞並受有損害，且已賠付修繕費12萬8,276元等語，固據
      提出事故當事人登記聯單、現場圖、電子發票、估價單、
      系爭車輛之行照、車損照片等件為證（見本院卷第5至18
      頁），惟被告否認有何侵權行為，並以前詞置辯。經查，
      證人張君源到庭證稱：當時因為塞車塞了很久，內側車道
      完全塞住，我才會往右切到外側車道而與後面直行的肇事
      車輛擦撞，我們就下來看，我當時跟對方車主道歉說是我
      的錯，因為我變換車道沒有看到他，當時被告是直行在外
      側車道，被告說他雖然有保全險，但是出險的話隔年保費
      會增加，而且不是他的錯，我就給被告我的電話說我會全
      額處理，並當場聯絡桃園大桐汽車，肇事車輛在大桐汽車
      維修的費用由我全額支付等語（見本院卷第57頁反面至第
      58頁反面），核與被告所辯相符，且證人與被告互不相識
      ，亦與原告並無嫌隙，衡情應無甘冒偽證罪之風險而虛詞
      偏袒被告，是其前開所證應為可信。
（三）原告雖以被告之警詢筆錄曾稱：當時我行駛在快車道的外
      側車道上，欲變換車道至內側車道，我當時打方向燈之後
      停等於內、外車道間，對方當時在內側車道車速很快就從
      我車左側擦撞過去，後來對方先行離去，但是有留給我他
      的名字跟聯絡方式等語（見本院卷第26頁），據此主張被
      告就本件事故有過失，惟被告辯稱：我印象中我去派出所
      的時候是說我直行，對方要變換車道從內側車道切換到外
      側車道，才會擦撞到我的左側後輪鋁圈、左側車身、葉子
      板及大燈，可能是警方會錯意，我不知道當時警詢筆錄會
      這樣紀錄，而且我當時的車都已經修好了，原告過了快2
      年才來提告等語（見本院卷第58頁及反面），另參以證人
      張君源證稱：當時內側車道就是因為完全塞住了，我才會
      往右切到外側車道而發生擦撞，所以當時根本不可能會有
      內外側車道間的空間，被告確實是行駛在外側車道直行等
      語（見本院卷第58頁反面），則證人所述與被告上開所辯
      相符，是被告當時應係直行於外側車道，而系爭車輛由內
      側車道變換至外側車道時與肇事車輛發生碰撞等情，堪已
      認定。此外，原告復未能提出其他證據以實其說，從而，
      原告主張因被告變換車道不當致生本件事故，被告應負侵
      權行為之賠償責任云云，則屬無據，應予駁回。
四、綜上所述，原告依侵權行為及保險代位之法律關係，請求被
    告給付11萬9,391元，及自起訴狀繕本送達翌日起至清償日
    止，按週年利率5％計算之利息，為無理由，應予駁回。
五、本件事證已臻明確，兩造其餘主張、陳述及所提之證據，經
    審酌均與判決結果不生影響，爰不逐一論列，附此敘明。
六、訴訟費用負擔之依據：民事訴訟法第78條。
中　　華　　民　　國　　110 　年　　12　　月　　17　　日
                  桃園簡易庭  法  官  陳容蓉
以上為正本係照原本作成。
如不服本判決，應於送達後20日內，向本院提出上訴狀並表明上
訴理由，如於本判決宣示後送達前提起上訴者，應於判決送達後
20日內補提上訴理由書（須附繕本）。
如委任律師提起上訴者，應一併繳納上訴審裁判費。   
中　　華　　民　　國　　110 　年　　12　　月　　17　　日
                              書記官  王翰揚